【裁判字號】    89,易,231
【裁判日期】    890711
【裁判案由】    違反商標法
【裁判全文】
臺灣宜蘭地方法院刑事判決                          八十九年度易字第二三一號
    聲  請  人  臺灣宜蘭地方法院檢察署檢察官
    被      告  甲○○
右列被告因違反商標法案件，經檢察官提起公訴（八十九年度偵字第六五三號），本
院判決如左：
    主  文
甲○○明知為意圖欺騙他人，於同一商品使用相同於他人註冊商標之圖樣之商品而販
賣，處拘役貳拾日，如易科罰金，以新台幣玖佰元即銀元參佰元折算壹日。扣案之仿
冒「ＫＹＭＣＯ」商標之機油五十九罐均沒收之。
    事  實
一、甲○○為設於宜蘭縣宜蘭市○○路三一八之二號泰昌機車行之實際經營人，自八
    十三年間開始經營前揭車行時起，均向光陽工業股份有限公司（下稱光陽公司）
    購買「ＫＹＭＣＯ」商標（商標註冊數第00000000號，專用期間自八十
    四年三月十六日起至九十四年三月十五日止）之機油。嗣於八十八年八月下旬某
    日，因貪圖小利，明知「ＫＹＭＣＯ」為光陽公司享有商標專用權之商標，而一
    不詳姓名之人前來店中所兜售之機油係意圖欺騙他人，於機油罐上使用相同於光
    陽公司機油之註冊商標之仿冒品，仍以每罐低於向光陽公司進貨價格十元之低價
    ，以每罐六十六元一次購進機油二百四十罐後，再以低於市場一般售價之價格售
    與顧客。嗣於八十九年二月二十三日十時三十分許，由光陽公司告訴後，經警持
    台灣宜蘭地方法院檢察署檢察官所簽發搜索票，在前揭機車行中查獲尚未售出之
    仿冒前開商標之機油五十九罐。
二、案經光陽公司訴由台灣宜蘭地方法院檢察署檢察官偵查起訴。
    理  由
一、訊之被告甲○○固坦承有購買並販售右揭仿冒「ＫＹＭＣＯ」商標之機油，惟矢
    口否認有右揭犯行，辯稱：不知該等機油係仿冒品等語。惟查，「ＫＹＭＣＯ」
    為光陽公司享有商標專用權之商標，有商標註冊證影本一紙在可憑。又該被查獲
    之罐裝機油，並非光陽公司之產品，油罐上所仿冒「ＫＹＭＣＯ」字樣，字體印
    刷模糊，確係仿冒品乙節，有照片可憑，復有扣案之五十九罐機油可證，並經光
    陽公司告訴代理人陳義雄於警訊及偵審中均指證綦詳。而被告於偵查及審理中自
    承知悉其所購前揭機油之商標印刷字樣較為模糊，以被告經營機車行之經驗，應
    知前揭機油並非正品。況該等機油並非向光陽公司或其指定代銷之材料行所購買
    ，而係向駕駛小貨車沿街推銷機油之不詳姓名男子所購買，被告既已經營機車行
    多年，當知前揭情況並非光陽公司銷售機油之正常管道，參以所購價格低於光陽
    公司之供應價格，凡此均與常情有悖，是其前揭辯詞，尚難採信。事證明確，被
    告犯行，應堪認定。
二、核被告所為，係犯商標法第六十三條販賣仿冒商標商品罪。爰審酌被告犯罪之動
    機、目的、手段、犯罪所生之損害，及犯罪後態度等一切情狀，量處如主文所示
    之刑，並諭知易科罰金之折算標準。又扣案之仿冒「ＫＹＭＣＯ」商標之機油五
    十九罐為違反商標法所賣之商品，應依商標法第六十四條均沒收之。至被告所購
    入之其他仿冒機油，既經售出，衡諸常情，應已滅失，爰不另諭知沒收。
據上論斷，應依刑事訴訟法第二百九十九條第一項前段，商標法第六十三條、第六十
四條，刑法第十一條前段、第四十一條，罰金罰鍰提高標準條例第二條判決如主文。
中    華    民    國      八十九      年      七      月       十一    日
                                  臺灣宜蘭地方法院刑事庭
                                          法  官  謝  佩  玲
右正本證明與原本無異。
如不服本判決，應於判決送達後十日內，向本院提出上訴狀。
                                          書記官
中    華    民    國      八十        年              月               日
商標法第六十二條
意圖欺騙他人，有左列情事之一者，處三年以下有期徒刑、拘役或科或併科新臺幣二
十萬元以下罰金：
一  於同一商品或類似商品，使用相同或近似於他人註冊商標之圖樣者。
商標法第六十三條
明知為前條商品而販賣、意圖販賣而陳列、輸出或輸入者，處一年以下有期徒刑、拘
役或科或併科新臺幣五萬元以下罰金。


司法院資訊處製作；財團法人民間司法改革基金會備份。
